【裁判字號】    99,審抗,148
【裁判日期】    990525
【裁判案由】    本票裁定
【裁判全文】
臺灣臺北地方法院民事裁定             99年度審抗字第148號
    抗  告  人  乙○○
    相  對  人  華泰商業銀行股份有限公司
    法定代理人  甲○○
上列當事人間本票裁定事件，抗告人對於中華民國99年4月26日
本院99年度司票字第4461號裁定，提起抗告，本院裁定如下：
    主  文
抗告駁回。
抗告程序費用新台幣壹仟元由抗告人負擔。
    理  由
一、按執票人向本票發票人行使追索權時，得聲請法院裁定後強
    制執行，票據法第123 條定有明文。又本票執票人，依票據
    法第123 條規定，聲請法院裁定許可對發票人強制執行，性
    質上係屬非訟事件，此項聲請之裁定及抗告法院之裁定，僅
    依非訟事件程序以審查強制執行許可與否，並無確定實體上
    法律關係存否之效力，如發票人就票據債務之存否有爭執時
    ，應由發票人另提起確認之訴，以資解決，最高法院57年台
    抗字第76號著有判例可資參照。
二、本件相對人主張：伊執有抗告人於民國94 年1月27日簽發面
    額新台幣（下同）120萬元，付款地在台北市○○○路○段24
    6號，自98年9月27日起至101年1月26日止，按年息11.99%計
    息，自101年1月27日起至清償日止，按年息6%計息，免除作
    成拒絕證書，到期日未載之本票乙紙（下稱系爭本票）。詎
    經98年9月27日提示僅支付其中部分外，尚餘816,636元未獲
    支付，為此依票據法第123 條規定聲請裁定就上開金額及自
    提示日起算約定利息許可強制執行等情。
三、抗告意旨雖稱：伊雖曾簽發系爭本票向相對人申辦信用貸款
    ，伊事後經臺灣士林地方法院准許更生程序，始停止繳款，
    而相對人未曾向伊提示系爭本票，相對人亦未舉證其於98年
    9 月27日為提示，則相對人主張之提示事實，自有不實，爰
    依法提出抗告云云。惟按票據法第124 條準用同法第95條規
    定，本票雖免除作成拒絕證書之記載，執票人仍應於所定期
    限內，為承兌或付款之提示，但對於執票人主張未為提示者
    ，應負舉證之責。查系爭本票既載有「本本票免除作成拒絕
    證書，並免除票據法第89條之通知義務」字樣（見原法院卷
    第3 頁），相對人於聲請本票強制執行裁定時，主張於到期
    日後提示不獲付款，即為已足，無庸就曾為提示為何證明，
    抗告人主張相對人未為提示云云，既未舉證以實其說，揆諸
    前開說明，自屬無理由。是本件相對人上開主張，業據其提
    出系爭本票為證據，原裁定予以准許，形式上審查即無不合
    。從而，抗告意旨指摘原裁定不當，聲明廢棄，委無理由，
    應予駁回。
四、據上論結，本件抗告為無理由。依非訟事件法第46條、第21
    條第2項、第24條第1項，民事訴訟法第495條之1第1項、第4
    49條第1項、第78條，爰裁定如主文。
中    華    民    國    99    年    5     月    25    日
                        民事第六庭審判長法官  朱漢寶
                                        法官  林麗真
                                        法官  傅中樂
以上正本係照原本作成。
本件不得再抗告。
中    華    民    國    99    年    5     月    25    日
                                      書記官  王文心

司法院資訊處製作；財團法人民間司法改革基金會備份。
